臺灣高等法院刑事判決                99年度上易字第2345號
上  訴  人  臺灣板橋地方法院檢察署檢察官
上  訴  人
即  被  告  楊凌翔
上  訴  人
即  被  告  葉文耀
選任辯護人  陳逸如律師
上  訴  人
即  被  告  鄭景文
選任辯護人  呂紹聖律師
上列上訴人等因被告等竊盜等案件，不服臺灣板橋地方法院99年
度易字第1077號，中華民國99年6月30日第一審判決（起訴案號
：臺灣板橋地方法院檢察署99年度偵字第4993號、第5962號、第
6859號、第9161號），提起上訴暨移送併辦（台灣士林地方法院
檢察署99年度偵字第8166號），本院判決如下：
    主  文
原判決關於葉文耀所犯如附表一編號1、2、3、4、5及附表三編
號2、5、9、10、11、12所示之竊盜罪，楊凌翔所犯如附表一編
號2、3、4、5及附表三編號2、5、9、10、11、12所示之竊盜罪
，鄭景文所犯如附表一編號2、3、4及附表三編號9所示之竊盜罪
暨其等定執行刑部分均撤銷。
葉文耀犯如附表二編號1、2、3及附表三編號2、5、9、10、11、
12所示之竊盜罪，各處如各該附表編號「罪名及宣告刑」欄所示
之刑。
楊凌翔犯如附表二編號2、3及附表三編號2、5、9、10、11、12
所示之竊盜罪，各處如各該附表編號「罪名及宣告刑」欄所示之
刑。
鄭景文犯如附表二編號2及附表三編號9所示之竊盜罪，各處如各
該附表編號「罪名及宣告刑」欄所示之刑。應執行有期徒刑拾月
。
其他上訴駁回。
葉文耀所犯如附表二編號1、2、3及附表三編號2、5、9、10、11
、12所示各罪所處之刑與駁回部分所處之刑，有期徒刑部分應執
行有期徒刑肆年貳月，扣案之油壓剪肆支及未扣案之鐵撬壹支均
沒收。
楊凌翔所犯如附表二編號2、3及附表三編號2、5、9、10、11、
12所示各罪所處之刑與駁回部分所處之刑，有期徒刑部分應執行
有期徒刑肆年捌月，扣案之油壓剪肆支及未扣案之鐵撬、電鑽各
壹支均沒收。
    事  實
一、楊凌翔前因施用毒品案件，經原審法院以96年度簡字第6409
    號判決判處有期徒刑3月確定，甫於民國97年1月14日易科罰
    金執行完畢。楊凌翔猶不知悔改，竟與江子誠（由原審另行
    判處應執行有期徒刑4年6月）、葉文耀、鄭景文共同基於意
    圖為自己不法所有之竊盜犯意聯絡，先後於附表二及附表三
    各編號所示之時間、地點，以附表二、三所示之方式，分別
    共同為各編號所示之竊盜犯行。楊凌翔、葉文耀、江子誠另
    基於毀損之犯意聯絡，於附表四所示之時間、地點，以油壓
    剪及鐵撬破壞該處所之鐵門欄杆，足以生損害於該物品管理
    機關台灣高等法院，惟因鐵門仍打不開而未進入。嗣於賀圭
    林察覺附表二編號1部分之失竊情形而報案後，經警調閱附
    近監視器畫面，而循線查得當天在該處出現之DU-1067小貨
    車之車輛使用人楊凌翔到案說明，經楊凌翔通知葉文耀到警
    局自首供出該竊案係其與江子誠共同為之。另經附表三編號
    10之失竊者黃美惠報案後，由員警調閱監視器攝得畫面，另
    循線得知楊凌翔、葉文耀與江子誠共同為附表三編號10至12
    及附表四編號1之犯行。另附表二編號2部分，則為江子誠因
    他案為警緝獲後，向警方自首其與楊凌翔、葉文耀、鄭景文
    曾共同為之；附表三編號1、2、3、4、5、6、7、8、9部分
    ，乃係楊凌翔於警方借提訊問時，向警方自首其分別與葉文
    耀、江子誠、鄭景文共為各該部分之犯行，表明願接受後續
    偵審程序與裁判之意。
二、案經附表二編號2、3及附表三編號1至12所載之被害人及台
    灣高等法院訴由臺北縣政府警察局（已改制為新北市政府警
    察局，下同）永和分局報告臺灣板橋地方法院檢察署檢察官
    偵查起訴及移送本院併辦。
    理  由
一、證據能力之判斷：按刑事訴訟法有關傳聞法則及其例外規定
    （第159 條之1 至第159 條之5 ），如條文已明定得為證據
    者（如第159 條之1 第1 項），或依規定原則上有證據能力
    （如第159 條之1 第2 項），而當事人未抗辯其有例外否定
    證據能力之情形者，即無庸就其如何具有證據能力而為說明
    。又本院認定本案事實所引用如下之被告以外之人於審判外
    陳述，包括人證及文書證據等，並無證據證明係公務員違背
    法定程序所取得，且當事人於本院審判期日中對本院所引用
    之相關人證及文書證據，就證據能力均表示不爭執，迄至言
    詞辯論終結前未再聲明異議。又該等證據，亦無刑事訴訟法
    第159條之4之顯有不可信之情況與不得作為證據之情形。本
    院審酌上開證據資料製作時之情況，尚無違法不當及證明力
    明顯過低之瑕疵，亦認為以之作為證據應屬適當，是依刑事
    訴訟法第159條至第159條之5規定，所引用之前開人證及文
    書證據，均有證據能力，合先敘明。
二、訊據被告三人對上開犯罪事實均坦承不諱，核與證人即附表
    二及附表三之相關被害人迭於警詢、偵訊之證述情節均相符
    合。此外，被告等之附表二編號2及附表三編號1、2、3、4
    、6 、7、8犯行部分，尚有指認照片8張在卷可稽；附表三
    編號2、10部分，另有贓物認領保管單2紙存卷可憑；附表三
    編號2部分，則有現場採證照片11張在卷可參；附表二編號1
    部分，尚有監視器錄影畫面翻拍照片4張、車籍查詢─基本
    資料詳細畫面1紙附卷可佐；附表二編號3及附表三編號10至
    12及附表四編號1部分，亦有監視器錄影畫面翻拍照片40張
    、車籍查詢─基本資料詳細畫面1紙、日月亭停車場99年2月
    15日營業日報表、臺灣高等法院法官職務宿舍遭竊受損清單
    1紙、佳信不銹鋼行估價單1紙、鐵門受損照片12張在卷供參
    ，並有如附表五、六、七扣案之物可資佐證，足徵被告三人
    前揭出於任意性之自白與事實相符，應堪信實。綜上所述，
    本件事證明確，被告三人如附表二、三、四所示之犯行均堪
    認定，皆應予以依法論科。
三、按行為後法律有變更者，適用行為時之法律。但行為後之法
    律有利於行為人者，適用最有利於行為人之法律，刑法第2
    條第1 項定有明文。次按被告行為後，刑法第321 條加重竊
    盜罪於100 年1 月26日修正公布，並於同日施行，且於100
    年1 月28日生效，修正前刑法第321 條第1 項規定：「犯竊
    盜罪而有左列情形之一者，處六月以上、五年以下有期徒刑
    ：一、於夜間侵入住宅或有人居住之建築物、船艦或隱匿其
    內而犯之者。二、毀越門扇、牆垣或其他安全設備而犯之者
    。三、攜帶兇器而犯之者。四、結夥三人以上而犯之者。五
    、乘火災、水災或其他災害之際而犯之者。六、在車站或埠
    頭而犯之者。」；修正後刑法第321條第1項則規定：「犯竊
    盜罪而有下列情形之一者，處六月以上、五年以下有期徒刑
    ，得併科新臺幣十萬元以下罰金：一、侵入住宅或有人居住
    之建築物、船艦或隱匿其內而犯之者。二、毀越門扇、牆垣
    或其他安全設備而犯之者。三、攜帶兇器而犯之者。四、結
    夥三人以上而犯之者。五、乘火災、水災或其他災害之際而
    犯之者。六、在車站、埠頭、航空站或其他供水、陸、空公
    眾運輸之舟、車、航空機內而犯之者。」經比較新舊法之規
    定，修正後刑法第321條第1項除增訂得併科罰金刑外，並將
    日間侵入住宅竊盜、在航空站或其他供水、陸、空公眾運輸
    之舟、車、航空機竊盜，均納入加重竊盜罪規範範圍，經比
    較結果，以修正前之規定對被告等較為有利，自應適用修正
    前刑法第321條第1項之規定對被告等論罪科刑。
四、按刑法第321 條第1 項第3 款所規定之攜帶兇器竊盜罪，係
    以行為人攜帶兇器竊盜為其加重條件，此所謂兇器，其種類
    並無限制，凡客觀上足對人之生命、身體、安全構成威脅，
    具有危險性之兇器均屬之，且祇須行竊時攜帶此種具有危險
    性之兇器為已足，並不以攜帶之初有行兇之意圖為必要（最
    高法院79年臺上字第5253號判例意旨參照）；本案被告等於
    附表二編號1、3及附表三編號2、4、5、6、8、10、11、12
    所載時地作案時，所用之物包括扣案之油壓剪4支、六角扳
    手1支及未扣案之鐵撬、電鑽1支，既均足以破壞鐵門、門鎖
    或拆卸鐵窗螺絲，質地顯然堅硬、銳利，若持以行兇，依一
    般社會觀念，自足以使人之身體、生命產生危險，堪認屬具
    有危險性之兇器無誤。是核被告三人所為，分係犯如附表二
    、三、四各編號所示之罪。另查，附表三編號2部分，公訴
    人雖未論列被告楊凌翔、葉耀文併犯毀壞門扇之加重條件，
    然此部分有臺北市政府警察局北投分局提供之現場採證照片
    11張存卷可佐，其等亦不否認當時係以鐵撬將被害人江澤民
    住處鐵門欄杆撬彎，並將門鎖破壞後始行入內行竊，被告楊
    凌翔、葉耀文所為，自另該當修正前刑法第321條第1項第2
    款毀壞壞門扇之要件甚明；又附表三編號9部分，公訴人雖
    未論列被告三人併犯夜間侵入住宅竊盜罪，然據被害人樓登
    岳之子樓宇偉之所言，該遭竊地點為其父母居住之處，被告
    等對此亦不爭執，是核其等所為，亦應構成修正前刑法第
    321 條第1項第1款夜間侵入住宅之加重要件，起訴書論罪法
    條雖有疏漏，惟以上事實既均經載明於起訴書內，本院自當
    一併審理，並將法律適用之情形補充如上。附表二編號3及
    附表三編號10至12部分，起訴書原認被告等另應成立刑法第
    306條第1項無故侵入住宅罪及第354條毀損罪，然按刑法第
    321條第1項第1款夜間侵入住宅、建築物竊盜罪，係刑法第
    306條無故侵入住宅罪與普通竊盜罪之結合犯，又刑法第321
    條第1項第2款之毀越門扇安全設備竊盜罪，關於「毀越」指
    毀壞與踰越而言，其中毀壞門扇安全設備竊盜罪，乃同法第
    354條之毀損罪與普通竊盜罪之結合犯，上開於夜間無故侵
    入住宅、毀壞門扇安全設備，均係犯普通竊盜罪之加重情形
    ，已結合於所犯加重竊盜之罪質中，自不能於論以加重竊盜
    罪外，更行論以無故侵入住宅罪或毀損罪（最高法院25 年
    上字第49 2號、27年上字第1887號判例、92年度臺非字第6
    號判決意旨參照）；基此，本案被告楊凌翔、葉文耀就此部
    分所為犯行，既已該當修正前刑法第321條第1項第1款、第2
    款之加重條件，自無庸再予贅論侵入住宅與毀損罪名，附此
    敘明。附表二、三、四各編號案件之被告等間，就該次犯罪
    事實均有犯意之聯絡及行為之分擔，為共同正犯。附表二編
    號2及附表三編號3、4、5、7部分，被告各係基於單一竊盜
    決意，侵入他人建築物遂行竊盜犯罪，其侵入他人建築物及
    竊盜二罪屬前後階段行為，具有緊密之重疊性，應以一行為
    論，並依刑法第55條想像競合之法律關係，各從一重之竊盜
    或加重竊盜罪處斷。被告楊凌翔、葉文耀、鄭景文3人就附
    表二編號2之犯行，係基於單一之竊盜犯意，於同一時間，
    在同一地點（即新北市○○區○○路323號5樓）竊取被害人
    張惠鈞、彭郁婷、蔡雅3人之財物，係一行為觸犯三個加
    重竊盜罪，為想像競合犯，應依刑法第55條規定，從一重論
    以一個加重竊盜罪。被告三人所犯如附表二、三、四所示之
    各罪，犯意各別且行為互殊，應予分論併罰。附表三編號11
    、12加重竊盜未遂罪部分，則應依刑法第25條第2項規定減
    輕其刑。
五、又查被告楊凌翔前有如事實欄所示之論罪科刑執行情形，有
    本院被告前案紀錄表在卷可憑，其於受有期徒刑執行完畢後
    5 年內，故意再犯本件有期徒刑以上之各罪，均應論以累犯
    ，並加重其刑。另查被告楊凌翔就附表三編號1、2、3至6、
    7 至9部分，及被告葉文耀就附表二編號1所示之犯行，係被
    告楊凌翔、葉文耀於偵查犯罪機關未察覺該等案件之行為人
    前，即向員警承認係其所為而自首犯罪，並表明接受其後偵
    審程序與裁判之意，此有證人即上開案件承辦員警陳彥仁、
    黃子賓於原審99年5月25日審理時及證人即上開案件承辦員
    警張鎮南於本院審理時結證屬實，並有相關警詢筆錄在卷足
    憑，可認被告楊凌翔、葉文耀就上開案件確已符合自首要件
    ，應依刑法第62條前段規定減輕其刑，被告楊凌翔並先就累
    犯部分予以加重而後減輕。至被告楊凌翔辯稱附表二編號2
    、3 及附表三編號10至12部分其亦符合自首要件，被告葉文
    耀辯稱附表二編號3及附表三編號10至12部分其亦符合自首
    要件，惟查附表二編號2部分，最初則係江子誠於99年2月27
    日因另案通緝到案，由其向警方單獨表明與楊凌翔、葉文耀
    、鄭景文有此犯行之時，員警即已得悉被告楊凌翔涉有該案
    ，此亦有相關警詢筆錄、偵訊筆錄存卷可稽，並與證人即承
    辦警員黃子賓於原審99年5月25日審理中具結證述相符；另
    附表二編號3及附表三編號10至12部分，則為被害人黃美惠
    首先報案後，經警調閱附近監視器畫面，並透過車籍資料查
    詢，鎖定嫌犯係駕駛車號DU-1 067號自用小客車前往犯案，
    配合監視器畫面確認有三名男子共為犯行等特徵勾稽，而鎖
    定車主即被告楊凌翔為可能之行為人，嗣於99年2月20日13
    時許前往被告楊凌翔位於新北市○○區○○路817號20樓之
    10 住處查訪時，被告楊凌翔一開始予以否認，經警提示監
    視器翻拍照片後方坦承一切，表示與被告葉文耀、江子誠共
    同為附表二編號3、附表三編號10至12及附表四編號1之犯行
    ，並經其當場以電話告知被告葉文耀後，被告葉文耀才於同
    日17 時許自行攜帶如附表六所示之物前往新北市政府警察
    局永和分局秀朗派出所投案等情，同存有附卷之相關警詢筆
    錄、前揭監視錄影畫面翻拍照片40張、車籍查詢─基本資料
    詳細畫面1紙、日月亭停車場99年2月15日營業日報表等在卷
    可佐，並與證人即承辦警員陳彥仁於原審99年5月25日審理
    中具結證述相符。綜上以觀，被告楊凌翔與被告葉文耀均是
    在警方已顯有確切之根據合理懷疑被告二人涉嫌竊盜犯行後
    ，才向警方坦承所為及其等之犯罪過程，核與刑法第62條前
    段所規定對於「未發覺之罪」自首而接受裁判之要件尚有未
    符，本案自無由再行適用前開規定對其等予以減刑，被告二
    人主觀所認容有誤會，所辯並無可採。
六、撤銷改判部分
    原審就附表一編號1至5及附表三編號2、5、9、10、11、12
    所示之被告等犯行，予以論罪科刑，固非無見，惟查：(1)附
    表一編號1部分，係被告葉文耀於偵查犯罪機關未察覺該等
    案件之行為人前，即向員警承認係其所為而自首犯罪，並表
    明接受其後偵審程序與裁判之意，此業經證人即上開案件承
    辦員警張鎮南於本院審理時結證稱：「我們調閱監視器，停
    車單交叉比對查到車號登記在楊凌翔名下的車子，然後去楊
    凌翔他家通知他到所內製作筆錄。」、「楊凌翔車主到所內
    製作筆錄時聯繫當天借車子之人葉文耀，葉文耀就到所內坦
    承當天行竊之人就是他，並且供出另外一名竊嫌叫做江子誠
    ，我們也提供年籍資料給葉文耀指認」、「（問：楊凌翔通
    知葉文耀到所內製作筆錄的時候有無告訴警方竊嫌就是葉文
    耀或者其中之一？）並沒有明確這麼說」、「（問：是葉文
    耀到所內之後你們才確認他是竊嫌之一？）葉文耀到所內我
    們提供監視器畫面給他查看，他自己承認當天他是穿著黑白
    相間橫條文上衣」、「（問：所以葉文耀去製作筆錄之前你
    不知道他是犯罪嫌疑人？）是的」等語（見本院卷第204頁
    至第205頁），堪認被告葉文耀於偵查犯罪機關未察覺該等
    案件之行為人前，即向員警承認係其所為而自首犯罪，原審
    就此部分犯行未認定自首，即有違誤。(2)附表一編號2、3、
    4部分，被告楊凌翔、葉文耀、鄭景文係基於單一之竊盜犯
    意，於同一密接時間，在同一地點（即新北市○○區○○路
    323號5樓）竊取被害人張惠鈞、彭郁婷、蔡雅3人之財物
    ，被告主觀上並不知所竊之財物係分屬3人所有，評價上應
    視為包括之ㄧ行為予以評價，係一行為觸犯三個加重竊盜罪
    ，為想像競合犯，應依刑法第55條規定，從一重論以一個加
    重竊盜罪。原審論以三個竊盜罪，亦有未洽。(3)附表一編號
    5部分，被害人陳玉雲所失竊財物除原審認定之部分外，尚
    有珍珠項鍊2條、珍珠3顆、玉珮（龍、鳳珮2只）、玉鐲4個
    、水晶、銀飾項鍊20餘條、臺灣藍寶項鍊、手鍊（各1條）
    、施華洛士奇水晶項鍊5條、心形耳環1對、香奈耳2條、CD
    項鍊3條、國外購買之飾品項鍊20餘條、戒指10支、別針4支
    、紀念幣約計2萬元（含美加發行紀念幣）、舊版鈔票約計3
    萬元、琥珀項鍊1條、洋酒10瓶（原審認定係6瓶）、撲滿1
    個、雞血石印章一對、澎湖紋石1對，此部分業據被害人陳
    玉雲於本院審理時結證甚詳，且依當時之監視影像所示，被
    告其中一人扛一重箱於肩上，另一人以透明大塑膠袋裝所竊
    得之財物，所竊之財物應甚多，當不只原審所認定之財物，
    原審就被害人陳玉雲所失竊財物之認定亦有疏漏。(4)又結夥
    雖為共犯，惟僅需於主文所載之罪名上加書「結夥」字樣，
    不需再記載「共同」二字，原審就附表三編號2、5、9、
    10、11、12所示之竊盜犯行，其諭知之主文，既已論「結夥
    三人以上」，又贅論「共同」，亦有未洽。本件公訴人就上
    開(3)之部分及被告就(1)(2)部分提起上訴，為有理由，原審有
    上開之暇疵，自應由本院將此部分及已失所附麗定執行刑部
    分撤銷改判。爰審酌被告三人年值青壯，不思以正當方式獲
    取財物，竟貪圖不法利益，不知尊重他人財產法益而屢屢下
    手行竊財物，致被害人等受有一定損害，動機甚值非難，迄
    今僅與少數被害人達成部分和解，惟另念及渠等於犯罪後均
    能自白犯行，坦承己非，態度尚佳，及其等之犯罪目的、手
    段、智識程度等一切情狀，分別量處如附表二編號1、2、3
    及附表三編號2、5、9、10、11、12「罪名及宣告刑」欄所
    示之刑。附表二編號3及附表三編號2、5、10、11、12竊盜
    犯行所使用之且經扣案之油壓剪4支，及未扣案之鐵撬1支，
    經被告楊凌翔坦承為其所有之物，而未扣案之物亦無證據證
    明業已滅失，均依刑法第38條第1項第2款規定宣告沒收之。
    至扣案之六角扳手1支，雖係被告葉文耀、江子誠為附表二
    編號1竊盜犯行所用之物，惟既未經供認為其等所有之物，
    爰不宣告沒收。
七、駁回上訴部分
  (一)原審就附表三編號1、3、4、6、7、8之竊盜犯行及附表四編
    號1之毀損犯行，認被告等罪證明確，援引刑法第28條、第
    320 條第1項、（漏未記載修正前）第321條第1項第1款、第
    2款、第3款、第4款、第2項、第354條、第306條第1項、第
    55條、第47條第1項、第25條第2項、第62條前段、第41條第
    1項前段、刑法施行法第1條之1第1項、第2項前段之規定，
    並審酌被告三人年值青壯，不思以正當方式獲取財物，竟貪
    圖不法利益，不知尊重他人財產法益而屢屢下手行竊財物，
    致被害人等受有一定損害，動機甚值非難，迄今未與被害人
    達成和解，惟另念及渠等於犯罪後均能自白犯行，願坦承己
    非，態度尚佳，及其等之犯罪目的、手段、智識程度等一切
    情狀，分別量處如附表三、四各編號「罪名及宣告刑」欄所
    示之刑。並以被告為附表三編號4、6、8竊盜及附表四編號1
    毀損犯行所用且經扣案之油壓剪4支，及未扣案之鐵撬1支、
    電鑽1支，既經被告楊凌翔坦承為其所有之物，而未扣案之
    物亦無證據證明業已滅失，均依刑法第38條第1項第2款規定
    宣告沒收之。經核其認事用法均無不合，量刑亦稱妥適。
  (二)被告上訴認量刑過重，檢察官以原審量處各刑實屬過輕且未
    依竊盜案贓物犯保安處分條例之規定宣告刑前強制工作難稱
    妥適為由，提起上訴，指摘原判決不當。惟查：(1)按關於刑
    之量定，係實體法上賦予法院得為自由裁量之事項，倘其量
    刑已以行為人之行為罪責為基礎，並斟酌刑法第57條各款所
    列情狀，在法定刑度內，酌量科刑，如無偏執一端，致明顯
    失出失入情形，上級審法院本不得單就量刑部分遽指為不當
    或違法（最高法院99年度臺上字第701號判決參照）。原審
    審酌被告3人年值青壯，不思以正當方式獲取財物，竟貪圖
    不法利益，不知尊重他人財產法益而屢屢下手行竊財物，致
    被害人等受有一定損害，動機甚值非難，惟念及渠等於犯罪
    後均能自白犯行，願坦承己非，態度尚佳，及其等之犯罪目
    的、手段、智識程度等一切情狀，分別量處如附表三、四各
    編號「罪名及宣告刑」欄所示之刑。經核並未逾越客觀上之
    適當性、相當性及必要性之比例原則，尚屬妥當。(2)按保安
    處分之本質，乃係針對受處分人將來之危險性所為之處置，
    以達教化、治療之目的，為刑罰之補充制度。我國現行刑法
    採刑罰與保安處分雙軌制，目的係在維持行為責任之刑罰原
    則下，為協助行為人再社會化之功能，以及改善行為人潛在
    之危險性格，期能達成根治犯罪原因、預防犯罪之特別目的
    。觀諸強制工作之保安處分意旨，應在對嚴重職業性犯罪及
    欠缺正確工作觀念或無正常工作，而顯有犯罪之習慣，且因
    遊蕩、懶惰成習而犯罪者，強制其從事勞動，以學習一技之
    長及正確之謀生觀念，使其日後重返社會，能適應社會生活
    。又竊盜犯贓物犯保安處分條例第3條第1項及刑法第90條第
    1項所規定之「強制工作」，均係以強制之方式使人從事勞
    動工作。是其雖名之為保安處分，然就剝奪人身自由之意義
    而言，實幾與刑罰無異，是就行為人「犯罪習慣」之認定自
    當尤須審慎，而非可徒憑主觀臆測為斷。前揭規定，即係本
    於保安處分應受比例原則之規範，使強制工作保安處分之宣
    告，須與行為人所為行為之嚴重性、行為人所表現之危險性
    及對於行為人未來行為之期待性等相當之意旨而制定，而由
    法院視行為人之危險性格，決定應否令入勞動處所強制工作
    ，以達預防之目的（最高法院91年度臺上字第4625號判決參
    照）。查：被告有如事實欄所示之犯行，其行為固不足取，
    惟其於犯罪後已坦承犯行，且於本院審理時亦與部分被害人
    和解並已為部分賠償，堪認已有悔意，又被告三人於本案當
    中，雖於短暫時空中出現多次竊盜犯行，然渠等均坦承係乘
    從事水電工作之便臨時起意下手行竊，且各人原有固定且正
    當之職業，尚難逕認已染有犯罪之習慣，或因遊蕩或懶惰成
    習而犯罪之情形，原審已綜合審酌上情，認對被告處以如原
    判決主文所示之刑，已可達懲治之效，尚毋併宣告於刑之執
    行前令入勞動場所強制工作之必要，不諭知於刑之執行前，
    令入勞動場所，強制工作，尚無違法或顯然失當之情。是綜
    上檢察官及被告此部分之上訴均為無理由。又被告楊凌翔、
    葉文耀上訴另稱附表二編號3與附表三編號10、11、12，4件
    竊盜犯行應以單一竊盜行為論，惟查上開4次竊盜犯行，地
    點分屬不同之門牌編號，被告可輕易知悉其所竊盜之對象應
    屬不同，且時間亦非緊密，被害人亦不同，故其數個獨立竊
    盜行為應可區分，自難論以一罪。被告葉文耀上訴另稱附表
    三編號11、12部分，該2戶為空屋，被告入內行竊，客觀上
    不能發生竊盜之結果，應為不能未遂，另附表二編號3及附
    表三編號10至12部分，及附表四編號1部分係在警方未發覺
    被告為嫌疑人前，已由被告自己供出，應有自首情事。經查
    附表三編號11、12部分，該2戶雖為無人居住之法院職務宿
    舍，惟屋內配置有流理台、瓦斯爐、排油煙機及熱水器等配
    備，此有本院100年3月9日院鼎總保字第1000001542號函附
    於本院卷第124頁可參，並非空無一物，屋內之物仍有財產
    價值，被告主張入內行竊，客觀上不能發生竊盜之結果，顯
    與事實不符，又附表二編號3、附表三編號10至12及附表四
    編號1部分，係被害人黃美惠首先報案後，經警調閱附近監
    視器畫面，並透過車籍資料查詢，鎖定嫌犯係駕駛車號DU-1
    067號自用小客車前往犯案，配合監視器畫面確認有三名男
    子共為犯行等特徵勾稽，而鎖定車主即被告楊凌翔為可能之
    行為人，嗣於99年2月20日13時許前往被告楊凌翔位於新北
    市○○區○○路817號20樓之10住處查訪時，被告楊凌翔一
    開始予以否認，經警提示監視器翻拍照片後方坦承一切，表
    示與被告葉文耀、江子誠共同為附表二編號3、附表三編號
    10 至12及附表四編號1之犯行，並經其當場以電話告知被告
    葉文耀後，被告葉文耀遂於同日17時許自行攜帶如附表六所
    示之物前往新北市政府警察局永和分局秀朗派出所投案等情
    ，業經證人即承辦警員陳彥仁於原審99年5月25日審理中結
    證甚詳，且觀之被告楊凌翔製作筆錄之時間為99年2月20日
    15 時40分起至17時止，其於該筆錄內已供出共犯為阿耀（
    葉文耀），而葉文耀製作筆錄之時間為同日17時20分起至18
    時15分止，此有各該警詢筆錄在卷可參，是葉文耀前往警局
    製作筆錄時，警方已知其為竊嫌，自不符自首之規定，被告
    葉文耀此部分之上訴亦為無理由，均應予以駁回。至於刑法
    第321條加重竊盜罪於100年1月26日修正公布，並於同日施
    行，且於100年1月28日生效，原審未及審酌比較，惟上開修
    正經本院比較新舊法結果，認應適用舊法對被告有利，原審
    亦適用舊法，是結果並無不同，本院認無執此為撤銷之必要
    。
八、被告葉文耀上開改判部分所處如附表二編號1、2、3及附表
    三編號2、5、9、10、11、12所示之刑與駁回部分所處如附
    表三編號6、7所處之刑，應執行有期徒刑4年2月。被告楊凌
    翔上開改判部分所處如附表二編號2、3及附表三編號2、5、
    9、10、11、12所示之刑與駁回部分所處如附表三編號1、3
    、4、6、7、8所處之刑，應執行有期徒刑4年8月。被告鄭景
    文所犯如附表二編號2與附表三編號9所處之刑，應執行有期
    徒刑10月。
九、台灣士林地方法院檢察署檢察官99年度偵字第8166號併辦意
    旨書所併辦之被告楊凌翔犯罪事實與附表三編號2之犯罪事
    實相同，本院已併與審理，附此敘明。
據上論斷，應依刑事訴訟法第369條第1項前段、第368條、第364
條、第299條第1項前段，刑法第2條第1項前段、修正前刑法第
321條第1項第1款、第2款、第3款、第4款、刑法第306條第1項、
第28條、第55條、第47條第1項、第62條前段、第51條第5款、第
38條第1項第2款，判決如主文。
本案經檢察官王全成到庭執行職務。
中    華    民    國   100    年    9     月    27    日
            刑事第十庭    審判長法  官  李麗玲
                                法  官  陳明珠
                                法  官  賴邦元
以上正本證明與原本無異。
不得上訴。
                                書記官  鄭信昱
中    華    民    國   100    年    9     月    27    日
附錄：本案論罪科刑法條全文
中華民國刑法第306條
無故侵入他人住宅、建築物或附連圍繞之土地或船艦者，處 1
年以下有期徒刑、拘役或 3 百元以下罰金。
無故隱匿其內，或受退去之要求而仍留滯者，亦同。
刑法第320條
意圖為自己或第三人不法之所有，而竊取他人之動產者，為竊盜
罪，處5 年以下有期徒刑、拘役或5 百元以下罰金。
意圖為自己或第三人不法之利益，而竊佔他人之不動產者，依前
項之規定處斷。
前二項之未遂犯罰之。
修正前刑法第321條
犯竊盜罪而有左列情形之一者，處6 月以上、5 年以下有期徒刑
：
一、於夜間侵入住宅或有人居住之建築物、船艦或隱匿其內而犯
    之者。
二、毀越門扇、牆垣或其他安全設備而犯之者。
三、攜帶兇器而犯之者。
四、結夥三人以上而犯之者。
五、乘火災、水災或其他災害之際而犯之者。
六、在車站或埠頭而犯之者。
前項之未遂犯罰之。
刑法第354條
毀棄、損壞前二條以外之他人之物或致令不堪用，足以生損害於
公眾或他人者，處2 年以下有期徒刑、拘役或5 百元以下罰金。
附表一：
┌──┬───┬─────┬───┬─────────────┬────────────────────────┐
│編號│被  告│時間、地點│被害人│竊盜經過                  │竊得財物                                        │
├──┼───┼─────┼───┼─────────────┼────────────────────────┤
│ 1  │葉文耀│於98年11月│賀圭林│二人一同以六角扳手轉開該處│現金5000元、人民幣800元、首飾1批（水晶項鍊3條、 │
│    │江子誠│10日12時35│      │廚房之鐵窗螺絲後，由江子誠│水晶手鍊1條、珍珠項鍊1條、黃金手鍊2條、黃金項鍊3│
│    │      │分許在新北│      │踰越該鐵窗進入屋內，將竊取│條、黃金戒指2只）、國際牌數位相機1臺、OLYMPU S數│
│    │      │市永和區竹│      │之財物交給屋外把風之葉文耀│位相機1臺、ASUS筆記型電腦1臺、ACER筆記型電腦1臺 │
│    │      │林路91巷51│      │                          │、CANON DV攝影機1台、Wii遊戲機1組（主機加2個把手│
│    │      │弄4號1樓  │      │                          │）、PS P遊戲機1臺、PH S手機1支、包包1個、CASIO手│
│    │      │          │      │                          │錶1支、台灣大哥大網卡1張、電視無線耳機1個、證件 │
│    │      │          │      │                          │（身分證、健保卡、悠遊卡、駕照、郵局提款卡）    │
├──┼───┼─────┼───┼─────────────┼────────────────────────┤
│ 2  │楊凌翔│於99年1月 │張惠鈞│江子誠、鄭景文分乘二輛機車│香水1瓶、錢包1個、撲滿1個、耳環、首飾各1組      │
│    │葉文耀│16日下午某│      │搭載楊凌翔、葉文耀隨機尋找│                                                │
│    │江子誠│時在新北市│      │行竊處所，至該處後，楊凌翔│                                                │
│    │鄭景文│永和區永貞│      │、葉文耀利用該處1 樓鐵門壞│                                                │
│    │      │路323號5樓│      │掉之際上樓，並直接撞開房間│                                                │
│    │      │(分租套房)│      │木門後侵入行竊            │                                                │
├──┼───┼─────┼───┼─────────────┼────────────────────────┤
│ 3  │楊凌翔│於99年1月 │彭郁婷│江子誠、鄭景文分乘二輛機車│錢包1個、金項鍊1條                              │
│    │葉文耀│16日下午某│      │搭載楊凌翔、葉文耀隨機尋找│                                                │
│    │江子誠│時在新北市│      │行竊處所，至該處後，楊凌翔│                                                │
│    │鄭景文│永和區永貞│      │、葉文耀利用該處1 樓鐵門壞│                                                │
│    │      │路323號5樓│      │掉之際上樓，並直接撞開房間│                                                │
│    │      │(分租套房)│      │木門後侵入行竊            │                                                │
├──┼───┼─────┼───┼─────────────┼────────────────────────┤
│ 4  │楊凌翔│於99年1月 │蔡雅│江子誠、鄭景文分乘二輛機車│華碩牌筆記型電腦1臺、手機1臺、充電器1個         │
│    │葉文耀│16日下午某│      │搭載楊凌翔、葉文耀隨機尋找│                                                │
│    │江子誠│時在新北市│      │行竊處所，至該處後，楊凌翔│                                                │
│    │鄭景文│永和區永貞│      │、葉文耀利用該處1 樓鐵門壞│                                                │
│    │      │路323號5樓│      │掉之際上樓，並直接撞開房間│                                                │
│    │      │(分租套房)│      │木門後侵入行竊            │                                                │
├──┼───┼─────┼───┼─────────────┼────────────────────────┤
│ 5  │楊凌翔│於99年2月 │陳玉雲│於99年2月15日17、18時許， │洋酒6瓶、香水8瓶、香水組2組、香水空瓶12瓶、金項 │
│    │葉文耀│16日凌晨某│臺灣高│至附近探勘後，即共謀至該處│鍊2條、金手鍊1條、手錶2支、皮包2個、藍寶石項鍊1 │
│    │江子誠│時在新北市│等法院│行竊，復駕駛車號DU-1 067號│條、貓眼石手鍊1條、玉珮、紀念幣、戒指、手環、舊 │
│    │      │永和區秀朗│      │自用小客車至該處後，輪流以│版台幣約7千元、紀念幣約5百元、各國貨幣零錢約1千 │
│    │      │路1段196巷│      │油壓剪、鐵撬破壞該處鐵門，│元                                              │
│    │      │11 號2樓  │      │一同進入行竊              │                                                │
└──┴───┴─────┴───┴─────────────┴────────────────────────┘
附表二：
┌──┬───┬─────┬───┬─────────┬─────────┬─────┬────────────┐
│編號│被  告│時間、地點│被害人│竊盜經過          │竊得財物          │所犯法條  │罪名及宣告刑            │
├──┼───┼─────┼───┼─────────┼─────────┼─────┼────────────┤
│ 1  │葉文耀│於98年11月│賀圭林│葉文耀與江子誠二人│現金5000元、人民幣│修正前刑法│葉文耀共同犯攜帶兇器、踰│
│    │江子誠│10日12時35│      │一同以六角扳手轉開│800元、首飾1批（水│第321條第1│越安全設備竊盜罪，處有期│
│    │      │分許在新北│      │該處廚房之鐵窗螺絲│晶項鍊3條、水晶手 │項第2、3款│徒刑陸月。              │
│    │      │市永和區竹│      │後，由江子誠踰越該│鍊1條、珍珠項鍊1條│          │                        │
│    │      │林路91巷51│      │鐵窗進入屋內，將竊│、黃金手鍊2條、黃 │          │                        │
│    │      │弄4號1樓  │      │取之財物交給屋外把│金項鍊3條、黃金戒 │          │                        │
│    │      │          │      │風之葉文耀        │指2只）、國際牌數 │          │                        │
│    │      │          │      │                  │位相機1臺、OLYMPUS│          │                        │
│    │      │          │      │                  │數位相機1臺、ASUS │          │                        │
│    │      │          │      │                  │筆記型電腦1臺、ACE│          │                        │
│    │      │          │      │                  │R筆記型電腦1臺、CA│          │                        │
│    │      │          │      │                  │NON DV 攝影機1台、│          │                        │
│    │      │          │      │                  │Wii遊戲機1組（主機│          │                        │
│    │      │          │      │                  │加2個把手）、PSP遊│          │                        │
│    │      │          │      │                  │戲機1臺、PHS手機1 │          │                        │
│    │      │          │      │                  │支、包包1個、CASIO│          │                        │
│    │      │          │      │                  │手錶1支、台灣大哥 │          │                        │
│    │      │          │      │                  │大網卡1張、電視無 │          │                        │
│    │      │          │      │                  │線耳機1個、證件（ │          │                        │
│    │      │          │      │                  │身分證、健保卡、悠│          │                        │
│    │      │          │      │                  │遊卡、駕照、郵局提│          │                        │
│    │      │          │      │                  │款卡）            │          │                        │
├──┼───┼─────┼───┼─────────┼─────────┼─────┼────────────┤
│ 2  │楊凌翔│於99年1月 │張惠鈞│江子誠、鄭景文分乘│香水1瓶、錢包1個、│刑法第306 │楊凌翔犯結夥竊盜罪，累犯│
│    │葉文耀│16日下午某│      │二輛機車搭載楊凌翔│撲滿1個、耳環、首 │條第1項、 │，處有期徒刑拾壹月。    │
│    │鄭景文│時在新北市│      │、葉文耀隨機尋找行│飾各1組           │修正前刑法│葉文耀、鄭景文犯結夥竊盜│
│    │江子誠│永和區永貞├───┤竊處所，至該處後，├─────────┤第321條第1│罪，各處有期徒刑玖月。  │
│    │      │路323號5樓│彭郁婷│楊凌翔、葉文耀利用│錢包1個、金項鍊1條│項第4款   │                        │
│    │      │(分租套房)├───┤該處1 樓鐵門壞掉之├─────────┤          │                        │
│    │      │          │蔡雅│際上樓，並直接撞開│華碩牌筆記型電腦1 │          │                        │
│    │      │          │      │房間木門後侵入行竊│臺、手機1臺、充電 │          │                        │
│    │      │          │      │                  │器1個             │          │                        │
├──┼───┼─────┼───┼─────────┼─────────┼─────┼────────────┤
│ 3  │楊凌翔│於99年2月 │陳玉雲│楊凌翔、葉文耀、江│洋酒10瓶、香水8瓶 │修正前刑法│楊凌翔犯結夥、攜帶兇器、│
│    │葉文耀│16日凌晨某│臺灣高│子誠於99年2月15日 │、香水組2組、香水 │第321條第1│毀壞門扇、夜間侵入住宅竊│
│    │江子誠│時在新北市│等法院│17 、18時許，至附 │空瓶12瓶、金項鍊2 │項第1、2、│盜罪，累犯，處有期徒刑拾│
│    │      │永和區秀朗│      │近探勘後，即共謀至│條、珍珠項鍊2條、 │3、4款    │月。扣案之油壓剪肆支、未│
│    │      │路1段196巷│      │該處行竊，復駕駛車│珍珠3顆、玉珮（龍 │          │扣案之鐵撬壹支均沒收。  │
│    │      │11號2樓   │      │號DU-1 067號自用小│鳳珮）2只、玉鐲4個│          │葉文耀犯結夥、攜帶兇器、│
│    │      │          │      │客車至該處後，輪流│、水晶銀飾項鍊20餘│          │毀壞門扇、夜間侵入住宅竊│
│    │      │          │      │以油壓剪、鐵撬破壞│條、金手鍊1條、手 │          │盜罪，處有期徒刑玖月。扣│
│    │      │          │      │該處鐵門，一同進入│錶2支、皮包2個、台│          │案之油壓剪肆支、未扣案之│
│    │      │          │      │行竊              │灣藍寶項鍊及手鍊各│          │鐵撬壹支均沒收。        │
│    │      │          │      │                  │1條、施華洛士奇水 │          │                        │
│    │      │          │      │                  │晶項鍊5條、心型耳 │          │                        │
│    │      │          │      │                  │環1對、香奈兒2條、│          │                        │
│    │      │          │      │                  │CD項鍊3條、貓眼石 │          │                        │
│    │      │          │      │                  │手鍊1條、紀念幣約 │          │                        │
│    │      │          │      │                  │計2萬元、戒指10只 │          │                        │
│    │      │          │      │                  │、別針4支、舊版台 │          │                        │
│    │      │          │      │                  │幣約3萬元、各國貨 │          │                        │
│    │      │          │      │                  │幣零錢約1千元、撲 │          │                        │
│    │      │          │      │                  │滿1個、雞血石印章1│          │                        │
│    │      │          │      │                  │對、澎湖紋石1對   │          │                        │
└──┴───┴─────┴───┴─────────┴─────────┴─────┴────────────┘
附表三：
┌──┬───┬─────┬───┬─────────┬─────────┬─────┬────────────┐
│編號│被  告│時間、地點│被害人│盜經過            │竊得財物          │所犯法條  │罪名及宣告刑            │
├──┼───┼─────┼───┼─────────┼─────────┼─────┼────────────┤
│ 1  │楊凌翔│於98年9月 │鍾金珠│由江子誠踰越該處（│電腦1臺、液晶電視1│修正前刑法│楊凌翔共同犯踰越安全設備│
│    │江子誠│間某日凌晨│      │無人居住）2 樓窗戶│臺、香煙10餘條    │第321條第1│竊盜罪，累犯，處有期徒刑│
│    │      │某時在新北│      │後，打開1 樓大門讓│                  │項第2款   │柒月。                  │
│    │      │市中和區景│      │楊凌翔進入，二人徒│                  │          │                        │
│    │      │平路209號 │      │手行竊            │                  │          │                        │
│    │      │檳榔攤    │      │                  │                  │          │                        │
├──┼───┼─────┼───┼─────────┼─────────┼─────┼────────────┤
│ 2  │楊凌翔│於98年11月│江澤民│由楊凌翔以鐵撬破壞│大同牌20寸液晶電視│修正前刑法│楊凌翔犯結夥、攜帶兇器、│
│    │葉文耀│間某日16時│      │鐵門欄杆伸手入內開│1臺（經被害人領回 │第321條第1│毀壞門扇竊盜罪，累犯，處│
│    │江子誠│許在臺北市│      │啟門閂，再以鐵撬破│）、女用皮包1個（ │項第2、3、│有期徒刑柒月。未扣案之鐵│
│    │      │北投區陽明│      │壞門鎖後，三人一同│內含鑰匙1串）     │4款       │撬壹支沒收。            │
│    │      │路1段3 號 │      │進入行竊（侵入住宅│                  │          │葉文耀犯結夥、攜帶兇器、│
│    │      │          │      │部分未據告訴）    │                  │          │毀壞門扇竊盜罪，處有期徒│
│    │      │          │      │                  │                  │          │刑柒月。未扣案之鐵撬壹支│
│    │      │          │      │                  │                  │          │沒收。                  │
├──┼───┼─────┼───┼─────────┼─────────┼─────┼────────────┤
│ 3  │楊凌翔│於98年11月│廖清水│二人至該處（無人居│護照1本、台胞證1張│刑法第306 │楊凌翔共同犯竊盜罪，累犯│
│    │江子誠│15 日3時許│      │住）後，利用鐵門未│、照相機1組、洋酒 │條第1項、 │，處有期徒刑肆月。      │
│    │      │在新北市中│      │關之際，直接撞開木│數瓶、金飾1批、現 │第320條第1│                        │
│    │      │和區○○街│      │門進入行竊        │金8000元          │項        │                        │
│    │      │317號牙醫 │      │                  │                  │          │                        │
│    │      │診所      │      │                  │                  │          │                        │
├──┼───┼─────┼───┼─────────┼─────────┼─────┼────────────┤
│ 4  │楊凌翔│於99年1月 │陳文仲│由楊凌翔以電鑽破壞│現金16萬元及硬幣數│刑法第306 │楊凌翔共同犯攜帶兇器、毀│
│    │江子誠│間某日1、2│      │該處（無人居住）鐵│枚                │條第1項、 │壞門扇及安全設備竊盜罪，│
│    │      │時許在新北│      │門門鎖後，二人一同│                  │修正前刑法│累犯，處有期徒刑柒月。未│
│    │      │市中和區景│      │進入屋內，再以破壞│                  │第321條第1│扣案之電鑽壹支沒收。    │
│    │      │新街288號1│      │保險櫃之方式行竊  │                  │項第2、3款│                        │
│    │      │至3樓冠維 │      │                  │                  │          │                        │
│    │      │股份有限公│      │                  │                  │          │                        │
│    │      │司        │      │                  │                  │          │                        │
├──┼───┼─────┼───┼─────────┼─────────┼─────┼────────────┤
│ 5  │楊凌翔│於99年1月 │陳秀珍│由楊凌翔以鐵撬破壞│電腦1部、富士通相 │刑法第306 │楊凌翔犯結夥、攜帶兇器、│
│    │葉文耀│10日22時許│      │該處（無人居住）鐵│機1臺、PENTAX 相機│條第1項、 │毀壞門扇竊盜罪，累犯，處│
│    │江子誠│在新北市中│      │門門鎖後，三人一同│1臺、快譯通翻譯機1│修正前刑法│有期徒刑柒月。未扣案之鐵│
│    │      │和區○○路│      │進入行竊          │臺、珍珠項鍊1條、 │第321條第1│撬壹支沒收。            │
│    │      │261之1號1 │      │                  │戒指1個、電暖器1臺│項第2、3、│葉文耀犯結夥、攜帶兇器、│
│    │      │樓瑋辰實業│      │                  │、髮夾1個、電鑽工 │4款       │毀壞門扇竊盜罪，處有期徒│
│    │      │有限公司  │      │                  │具箱1組、按摩椅墊1│          │刑柒月。未扣案之鐵撬壹支│
│    │      │          │      │                  │個                │          │沒收。                  │
├──┼───┼─────┼───┼─────────┼─────────┼─────┼────────────┤
│ 6  │楊凌翔│於99年1月 │吳素卿│由楊凌翔以鐵撬破壞│勞力士手錶1支、零 │修正前刑法│楊凌翔共同犯攜帶兇器、毀│
│    │葉文耀│12或13日10│      │該處後門鐵門後，二│錢筒1個、金項鍊1條│第321條第1│壞門扇竊盜罪，累犯，處有│
│    │      │時許在新北│      │人一同進入行竊（侵│、銀飾1批         │項第2、3款│期徒刑柒月。未扣案之鐵撬│
│    │      │市中和區興│      │入住宅部分未據告訴│                  │          │壹支沒收。              │
│    │      │南路1段19 │      │）                │                  │          │葉文耀共同犯攜帶兇器、毀│
│    │      │巷11號    │      │                  │                  │          │壞門扇竊盜罪，處有期徒刑│
│    │      │          │      │                  │                  │          │柒月。未扣案之鐵撬壹支沒│
│    │      │          │      │                  │                  │          │收。                    │
├──┼───┼─────┼───┼─────────┼─────────┼─────┼────────────┤
│ 7  │楊凌翔│於99年1月 │樓登岳│二人直接撞開該處木│蔣中正字畫1幅、馬 │刑法第306 │楊凌翔共同犯竊盜罪，累犯│
│    │葉文耀│17日15、16│（其子│門後，一同侵入該處│水墨畫1幅、龍字畫1│條第1項、 │，處有期徒刑肆月。      │
│    │      │時許在臺北│樓宇偉│行竊              │幅、勳章11 個、手 │第320條第1│葉文耀共同犯竊盜罪，處有│
│    │      │市北投區陽│代為告│                  │錶2支             │項        │期徒刑肆月。            │
│    │      │明路1段37 │訴）  │                  │                  │          │                        │
│    │      │之2號     │      │                  │                  │          │                        │
├──┼───┼─────┼───┼─────────┼─────────┼─────┼────────────┤
│ 8  │楊凌翔│於99年1月 │朱月亮│由楊凌翔以油壓剪剪│信用卡1張、現金1萬│修正前刑法│楊凌翔共同犯攜帶兇器、毀│
│    │江子誠│28日下午某│      │斷該處鐵門欄杆後，│元                │第321條第1│壞門扇竊盜罪，累犯，處有│
│    │（起訴│時在新北市│      │二人一同進入行竊（│                  │項第2、3款│期徒刑柒月。扣案之油壓剪│
│    │書將江│中和區員山│      │侵入住宅部分未據告│                  │          │肆支沒收。              │
│    │子誠誤│路184號2樓│      │訴）              │                  │          │                        │
│    │載為葉│          │      │                  │                  │          │                        │
│    │文耀）│          │      │                  │                  │          │                        │
├──┼───┼─────┼───┼─────────┼─────────┼─────┼────────────┤
│ 9  │楊凌翔│於99年2月 │樓登岳│四人共謀至該處行竊│蘭花字畫1幅、蔣中 │修正前刑法│楊凌翔犯結夥、夜間侵入住│
│    │葉文耀│14日24時許│（其子│後，駕駛二輛汽車至│正字畫1幅、梁寒超 │第321條第1│宅竊盜罪，累犯，處有期徒│
│    │江子誠│在臺北市北│樓宇偉│該處，楊凌翔、葉文│字跡1幅、劉炳南字 │項第1、4款│刑柒月。                │
│    │鄭景文│投區○○路│代為告│耀、江子誠三人直接│跡1幅、相機1臺    │          │葉文耀、鄭景文犯結夥、夜│
│    │      │1段37之2號│訴）  │撞開該處木門後，進│                  │          │間侵入住宅竊盜罪，各處有│
│    │      │          │      │入該處行竊，鄭景文│                  │          │期徒刑柒月。            │
│    │      │          │      │則在車上把風等候  │                  │          │                        │
├──┼───┼─────┼───┼─────────┼─────────┼─────┼────────────┤
│ 10 │楊凌翔│於99年2月 │黃美惠│於99年2 月15日17、│行李箱1個、玉手環1│修正前刑法│楊凌翔犯結夥、攜帶兇器、│
│    │葉文耀│16日2時許 │臺灣高│18時許，至附近探勘│個、PREMIER 相機1 │第321條第1│毀壞門扇、夜間侵入住宅竊│
│    │江子誠│在新北市永│等法院│後，即共謀至該處行│臺、玉石墜子1個、 │項第1、2、│盜罪，累犯，處有期徒刑捌│
│    │      │和區○○路│      │竊，復駕駛車號DU-1│玉石1個、膠捲13個 │3、4款    │月。扣案之油壓剪肆支、未│
│    │      │1段196巷13│      │067 號自用小客車至│、手錶1支（以上經 │          │扣案之鐵撬壹支均沒收。  │
│    │      │號3樓     │      │該處後，輪流以油壓│被害人領回）、藍寶│          │葉文耀犯結夥、攜帶兇器、│
│    │      │          │      │剪、鐵撬破壞該處鐵│石戒只玉片1個、總 │          │毀壞門扇、夜間侵入住宅竊│
│    │      │          │      │門，一同進入行竊  │統石戒指1個、總統 │          │盜罪，處有期徒刑柒月。扣│
│    │      │          │      │                  │石項鍊1個、鑽石戒 │          │案之油壓剪肆支、未扣案之│
│    │      │          │      │                  │指1個、玉手環1個、│          │鐵撬壹支均沒收。        │
│    │      │          │      │                  │戒指玉片1個、龍宮 │          │                        │
│    │      │          │      │                  │舍利飾品1個、玉翡 │          │                        │
│    │      │          │      │                  │翠1 個、XO酒1瓶、 │          │                        │
│    │      │          │      │                  │花東玉墜1個、LV手 │          │                        │
│    │      │          │      │                  │提包1個、公事包1個│          │                        │
│    │      │          │      │                  │、女錶1支         │          │                        │
├──┼───┼─────┼───┼─────────┼─────────┼─────┼────────────┤
│ 11 │楊凌翔│於99年2月 │臺灣高│於99年2 月15日17、│三人進入並著手搜取│修正前刑法│楊凌翔犯結夥、攜帶兇器、│
│    │葉文耀│16日2時許 │等法院│18時許，至附近探勘│物色財物未果而不遂│第321條第2│毀壞門扇、夜間侵入住宅竊│
│    │江子誠│在新北市永│      │後，即共謀至該處行│                  │項、第1項 │盜未遂罪，累犯，處有期徒│
│    │      │和區○○路│      │竊，復駕駛車號DU-1│                  │第1、2、3 │刑柒月。扣案之油壓剪肆支│
│    │      │1段196巷13│      │067 號自用小客車至│                  │、4款     │、未扣案之鐵撬壹支均沒收│
│    │      │號2樓     │      │該處後，輪流以油壓│                  │          │。                      │
│    │      │          │      │剪、鐵撬破壞該處鐵│                  │          │葉文耀犯結夥、攜帶兇器、│
│    │      │          │      │門，一同進入行竊  │                  │          │毀壞門扇、夜間侵入住宅竊│
│    │      │          │      │                  │                  │          │盜未遂罪，處有期徒刑陸月│
│    │      │          │      │                  │                  │          │。扣案之油壓剪肆支、未扣│
│    │      │          │      │                  │                  │          │案之鐵撬壹支均沒收。    │
│    │      │          │      │                  │                  │          │                        │
├──┼───┼─────┼───┼─────────┼─────────┼─────┼────────────┤
│ 12 │楊凌翔│於99年2月 │臺灣高│於99年2 月15日17、│三人進入並著手搜取│修正前刑法│楊凌翔犯結夥、攜帶兇器、│
│    │葉文耀│16日凌晨某│等法院│18時許，至附近探勘│物色財物未果而不遂│第321條第2│毀壞門扇、夜間侵入住宅竊│
│    │江子誠│時在新北市│      │後，即共謀至該處行│                  │項、第1項 │盜未遂罪，累犯，處有期徒│
│    │      │永和區秀朗│      │竊，復駕駛車號DU-1│                  │第、2、3  │刑柒月。扣案之油壓剪肆支│
│    │      │路1段196巷│      │067 號自用小客車至│                  │、4款     │、未扣案之鐵撬壹支均沒收│
│    │      │11號4樓   │      │該處後，輪流以油壓│                  │          │。                      │
│    │      │          │      │剪、鐵撬破壞該處鐵│                  │          │葉文耀犯結夥、攜帶兇器、│
│    │      │          │      │門，一同進入行竊  │                  │          │毀壞門扇、夜間侵入住宅竊│
│    │      │          │      │                  │                  │          │盜未遂罪，處有期徒刑陸月│
│    │      │          │      │                  │                  │          │。扣案之油壓剪肆支、未扣│
│    │      │          │      │                  │                  │          │案之鐵撬壹支均沒收。    │
│    │      │          │      │                  │                  │          │                        │
└──┴───┴─────┴───┴─────────┴─────────┴─────┴────────────┘
附表四：
┌──┬───┬──────┬────┬─────────────┬─────┬────────────────┐
│編號│被  告│時間、地點  │被害人  │犯罪經過                  │所犯法條  │罪名及宣告刑                    │
├──┼───┼──────┼────┼─────────────┼─────┼────────────────┤
│ 1  │楊凌翔│於99年2 月16│臺灣高等│  3人輪流以油壓剪、鐵撬破 │刑法第354 │楊凌翔共同犯毀損他人物品罪，累犯│
│    │葉文耀│日凌晨某時在│法院    │  壞該處鐵門欄杆，足以生損│條        │，處拘役拾日，如易科罰金，以新│
│    │江子誠│新北市永和區│        │  害於該物品管理機關臺灣高│          │臺幣壹仟元折算壹日。扣案之油壓剪│
│    │      │秀朗路1段196│        │  等法院。惟因鐵門仍打不開│          │肆支、未扣案之鐵撬壹支均沒收。  │
│    │      │巷13號4樓   │        │  而未進入。              │          │葉文耀共同犯毀損他人物品罪，處拘│
│    │      │            │        │                          │          │役貳拾日，如易科罰金，以新臺幣壹│
│    │      │            │        │                          │          │仟元折算壹日。扣案之油壓剪肆支、│
│    │      │            │        │                          │          │未扣案之鐵撬壹支均沒收。        │
└──┴───┴──────┴────┴─────────────┴─────┴────────────────┘
附表五：
┌───────────────────────┬───────────────────────────────┐
│查扣地點                                      │扣得物品                                                      │
├───────────────────────┼───────────────────────────────┤
│楊凌翔位於新北市○○區○○路817號20樓之10住處 │手錶13支、玉石8個、錢包1個、酒瓶3個、六角扳手1支、油壓剪4支等 │
│                                              │物（另扣得行李箱1個、玉手環1個、玉石墜子1個、玉石1個、手錶1支 │
│                                              │，業經發還被害人黃美惠）                                      │
└───────────────────────┴───────────────────────────────┘
附表六：
┌───────────────────────┬───────────────────────────────┐
│查扣地點                                      │扣得物品                                                      │
├───────────────────────┼───────────────────────────────┤
│葉文耀自行攜至新北市政府永和分局秀朗派出所    │香水瓶12組（另扣得相機1臺、膠捲13個，業經發還被害人黃美惠）   │
└───────────────────────┴───────────────────────────────┘
附表七：
┌───────────────────────┬───────────────────────────────┐
│查扣地點                                      │扣得物品                                                      │
├───────────────────────┼───────────────────────────────┤
│楊凌翔所承租位於新北市○○區○○街25巷13弄11號│電腦1臺、天珠1串、手錶1支、玉佩3個、手環3個、字畫6幅、木雕人像│
│之倉庫                                        │1個、紀念鈔票1張等物（另扣得電視1臺，業經發還被害人江澤民）   │
└───────────────────────┴───────────────────────────────┘